【裁判字號】    97,消債更,303
【裁判日期】    980204
【裁判案由】    更生事件
【裁判全文】
臺灣屏東地方法院民事裁定           97年度消債更字第303號
聲 請 人
即債務人    甲○○
代 理 人    蘇勝嘉律師
上列當事人因消費者債務清理事件，聲請更生及保全處分，本院
裁定如下：
    主  文
債務人甲○○自中華民國九十八年二月十八日十時起開始更生程
序。
命司法事務官進行本件更生程序。
其餘聲請駁回。
    理  由
一、按債務人不能清償債務或有不能清償之虞；且無擔保或無優
    先權之債務總額未逾新臺幣一千二百萬元者，於法院裁定開
    始清算程序或宣告破產前，得向法院聲請更生；又法院開始
    更生程序之裁定，應載明其年、月、日、時，並即時發生效
    力，消費者債務清理條例第3 條、第42條第1 項、第45條第
    1 項分別定有明文。次按法院裁定開始更生或清算程序後，
    得命司法事務官進行更生或清算程序，必要時得選任律師、
    會計師或其他適當之自然人或法人一人為監督人或管理人，
    同條例第16條第1 項亦有明文。
二、本件債務人聲請意旨略以：其就新臺幣（下同）954,194 元
    債務有不能清償之情事，曾於民國97年間以書面向最大債權
    金融機構大眾商業銀行股份有限公司請求共同協商債務清償
    方案，嗣經通知前置協商不成立。債務人目前每月所得約
    14,500元，且每月需繳納祭祀公業租金1,300 元及汽車貸款
    4,008 元，因此，其就上述債務實已無力清償，又其無擔保
    或無優先權之債務總額未逾1, 200萬元，復未經法院裁定開
    始清算程序或宣告破產，爰向本院聲請更生等語。
三、經查，債務人所主張之上開事實，業據其提出與所述相符之
    債權人清冊、財產暨收入狀況說明書、前置協商不成立通知
    書、財政部台灣省南區國稅局95、96年度綜合所得稅各類所
    得暨財產歸屬資料清單、戶籍謄本、財團法人金融合徵信中
    心當事人查詢個人資料（信用報告）回覆書等件為證，應堪
    信為真實。又債務人目前之每月所得14,500元，於扣除其每
    月所應負擔繳納之祭祀公業租金1,300 元及汽車貸款4,008
    元後，僅剩9,192 元，已低於行政院主計處公告之97年度台
    灣省平均每人每月最低生活費用9,829 元，已無法足供其個
    人維持生活，雖然債務人名下房屋一筆，但該房屋目前之課
    稅現值價值僅約7,000 元，此有該房屋之稅籍資料在卷可稽
    ，因此，上開房屋之價值顯然亦不足以清償其所負擔之債務
    。另債務人名下雖有汽車一部，但該汽車係於1995年出廠，
    且非進口之高級汽車，因此該汽車經折舊後，所剩餘金額亦
    不足以清償債務。此外，又查無債務人有消費者債務清理條
    例第6 條第3 項、第8 條或第46條各款所定駁回更生聲請之
    事由存在，則債務人聲請更生，應屬有據，爰裁定如主文第
    一項所示，並命司法事務官進行本件更生程序。又本件更生
    之聲請既經准許，則債務人就本件所為之保全處分之聲請已
    無必要性，應予駁回，並此敘明。
中    華    民    國    98    年    2     月    4     日
                            民事庭法官  王炳人
上為正本係照原本作成。
本件裁定不得抗告。
本件裁定公告日期為民國98年2月18日10時。
中    華    民    國    98    年    2     月    5     日
                            書  記  官  鄭靜芳


司法院資訊處製作；財團法人民間司法改革基金會備份。
